Rejanilde Pereira Araújo

Coordenadora pedagógica | Professora

(94) 984288629 | rejanildearaujo390@gmail.com | canaã dos carajás -PA

Endereço: Rua Rio São Francisco, nº08 Quadra 38-Alto Bonito II

PERFIL

Coordenadora Pedagógica com experiência em, gestão, supervisão escolar, experiência como professora de Educação infantil, professora do primeiro ano do ensino fundamental. Experiência como vice-diretora, formação de professores e promoção de um ambiente de aprendizagem inclusivo. Comprometida com a melhoria contínua da qualidade do ensino.

EXPERIÊNCIA

MUNICIPIO DE PARAUAPEBAS

Parauapebas, Brasil

Coordenador pedagógico

01/2021 - 12/2024

- Planejamento Educacional: Desenvolver e implementar o plano pedagógico.
- Formação de Professores: Promover capacitações e formações continuadas.
- Acompanhamento e Avaliação: Monitorar o desempenho acadêmico e a eficácia das metodologias.
- Mediação de Conflitos: Resolver conflitos entre alunos, professores e pais.
- Orientação e Suporte: Auxiliar professores na elaboração de planos de aula.
- Inovação: Buscar novas metodologias e tecnologias educacionais.

MUNICIPIO DE PARAUAPEBAS

Parauapebas, Brasil

Professor

02/2014 - 12/2018

- Planejamento de Aulas: Elaborar planos de aula conforme as diretrizes curriculares.
- Ministração de Aulas: Ensinar conteúdos de diversas disciplinas com metodologias variadas.
- Avaliação: Aplicar e corrigir avaliações.
- Gestão da Sala de Aula: Criar um ambiente de aprendizagem positivo e disciplinado.
- Apoio ao Desenvolvimento: Identificar e apoiar as necessidades individuais dos alunos.
- Comunicação com Pais: Informar responsáveis sobre o desempenho dos alunos.

Instituição Educacional Pública

Ze Doca MA, Brasil

Diretora

02/2009 - 12/2012

- Supervisionar as atividades pedagógicas, administrativas e financeiras
- Garantir o cumprimento das leis educacionais
- Promover um ambiente educacional seguro e colaborativo
- Estabelecer metas bem definidas
- Delegar funções

- Promover a integração entre família-escola
- Desenvolver habilidades de resolução de conflitos
- Buscar a melhoria contínua
- Apoio ao Desenvolvimento: Identificar e apoiar as necessidades individuais dos alunos.
- Comunicação com Pais: Informar responsáveis sobre o desempenho dos alunos.

INSTITUTO IBEC DE EDUCAÇÃO E CULTURA São Paulo SP, Brasil

Professor 02/2007 – 12/2008

- Planejamento de Aulas: Elaborar planos de aula conforme as diretrizes curriculares.
- Ministração de Aulas: Ensinar conteúdos de diversas disciplinas com metodologias variadas.
- Avaliação: Aplicar e corrigir avaliações.
- Gestão da Sala de Aula: Criar um ambiente de aprendizagem positivo e disciplinado.
- Apoio ao Desenvolvimento: Identificar e apoiar as necessidades individuais dos alunos.
- Comunicação com Pais: Informar responsáveis sobre o desempenho dos alunos.

ASSOCIAÇÃO DE PAIS E MESTRES DA EMIP VISTA LINDA Bertioga SP, Brasil

Professor 03/2005 – 10/2009

- Planejamento de Aulas: Elaborar planos de aula conforme as diretrizes curriculares.
- Ministração de Aulas: Ensinar conteúdos de diversas disciplinas com metodologias variadas.
- Avaliação: Aplicar e corrigir avaliações.
- Gestão da Sala de Aula: Criar um ambiente de aprendizagem positivo e disciplinado.
- Apoio ao Desenvolvimento: Identificar e apoiar as necessidades individuais dos alunos.
- Comunicação com Pais: Informar responsáveis sobre o desempenho dos alunos.

EDUCAÇÃO

Faculdade APOGEU

Graduação em Pedagogia - Licenciatura

12/2023

TREINAMENTOS / CURSOS

Capacitação e Aperfeiçoamento em Coordenação Pedagógica

- Organização Educativa: Gestão, Coordenação e Orientação Educacional
- Coordenação Educacional
- Papel e a Atribuição do Coordenador Pedagógico
- Estratégias de Gestão: A Liderança nas Organizações Educacionais
- Orientação Educacional
- Desenvolvimento Pedagógico Educacional

Informática básica e avançada

- Funções do Windows
- Recursos e funções do Word 2010
- Recursos e funções do Excel 2010

- Digitação
- Planilhas e relatórios

Seminário de Relações Humanas, Recepção e Atendimento

- Relações Humanas na vida pessoal e profissional
- Você conhece seus limites
- Como crescer na vida e alcançar seus objetivos
- Recepção e atendimento com qualidade

HABILIDADES

- Gestão Pedagógica
- Domínio de Ferramentas de Informática
- Relatórios
- Comunicação interpessoal
- Capacidade de organização
- Formação de Professores
- Resolução de Conflitos
- Trabalho em Equipe